Inventaris van het archief van de Algemene Secretarie van het ministerie van Defensie: beleidsterrein Militair Personeel, 1954 - 1981
Nationaal Archief, Den Haag
- Informeren van de Staten-Generaal inzake het Defensie personeelsbeleid, 1954-1981, 2
  - Militair straf- en tuchtrecht
    - Uitlatingen naar aanleiding van de inhoud van een interview met de commandant van een naar Curaçao uitgezonden marinierseenheid, 1969; 94
    - Politieke uitspraken van een hoofdofficier in een interview over plaatsingsmogelijkheden van militairen met een progressieve instelling, waardoor onvoldoende waarborgen aanwezig zijn om onder alle omstandigheden bepaalde functies in de krijgsmacht te vervullen, 1969, 1977; 95
    - Rapport over de executie van twee militairen op 14 mei 1940 (het drama Moordrecht) en het verzoek om eerherstel voor een tijdens de meidagen van 1940 geëxecuteerde militair (Comité Eerherstel Sergeant Meijer), 1970; 96
    - Het ophangen van politieke affiches op publicatieborden in kazernes, 1970-1972; 97
    - Het opleggen van een krijgstuchtelijke straf aan een officier naar aanleiding van artikelen van zijn hand in diverse dagbladen, 1971-1975; 98
    - Discussies naar aanleiding van de publicatie van de Territoriaal Bevelhebber Oost, generaal-majoor Kranenburg betreffende De aanval op Defensie, 1973-1980; 99; Pak
    - Gezagsproblematiek van ongehoorzaamheid binnen het leger, studie van de Werkgroep Van der Feltz, 1974; 100
    - Onderzoek door dr. L. de Jong van het RIOD naar aanleiding van beschuldiging van verraad in 1940 van generaal b.d. B.R.P.F. Hasselman, 1975-1976; 101
    - Beschuldigingen in het Duitse weekblad Der Stern over benadeling van de schatkist van de Bondsrepubliek Duitsland door Nederlandse militairen, 1976; 102
    - Het verbieden van een artikel van de Bevelhebber der Landstrijdkrachten (BLS) betreffende de geloofwaardigheid van de krijgsmacht, 1976; 103
    - De actie van de commandant van het Eerste Legerkorps om de discipline binnen de krijgsmacht te verbeteren, 1977; 104
    - Uitlatingen door de nieuwe commandant van 42 Treinenbataljon te Assen over het begrip oorlog in de zin dat zijn collega officieren niet meer beschikken over gevechtservaring, 1978-1980; 105
    - Uitlatingen, bij een lezing en in krantenartikelen, van generaal Von Meyenfeldt over vrede en veiligheid en zijn afkeer van het gebruik van kernwapens en of deze niet in strijd zijn met het gevoerde defensiebeleid, 1979; 106
    - Het wangedrag binnen de gemeente Doorn van enkele onderofficieren van de legerplaats Amersfoort, 1980; 107
    - Het optreden van een groep UNIFIL-militairen tegen krakers in Assen en het ter beschikkingstellen van garnizoenswoningen te Assen ter voorkoming van voortdurende leegstand., 1980; 108
  - Opleiding
    - Uitbreiding van het Marine Opleidingscentrum te Hilversum, 1959; 109
    - Gelegenheid voor reserveofficieren tot het volgen van een opleiding lichamelijke oefening, 1969; 110
    - Het ontslag van generaal-majoor Von Meyenfeldt als gouverneur van de Koninklijke Militaire Academie (KMA), stukken m.b.t. het vak bedrijfsefficiency en de aanmelding aan en toelatingseisen van de KMA en het Koninklijk Instituut voor de Marine (KIM), 1970-1980; 111
    - De liquidatie van de Belgisch-Nederlandse vlieger-opleiding, de overeenkomst met het Ministerie van Verkeer en Waterstaat over de vliegopleiding bij de Rijksluchtvaartschool en de eventuele overgang van reserveofficieren-vlieger naar de civiele luchtvaart, 1973-1978; 112
    - Het openstellen van de Koninklijke Militaire Academie voor vrouwen, 1977; 113
    - De toelatingseisen voor de opleiding tot beroepsmarechaussee, 1978; 114
    - De weigering om als vrouw toegelaten te worden tot de opleiding tot officier voor speciale diensten bij de landmacht, 1980; 115
  - Personeelszorg
    - Aan- en verkoop door de dienst Welzijnszorg van plastic modellen van Duitse oorlogsvliegtuigen, waarop haken- en oorlogskruisen zijn aangebracht, 1955; 116
    - Het functioneren van en adviseren door de Nationale Raad Welzijn Militairen (NRWM), 1958-1975; 117-118; 2 Pakken
      - 1958 - 1965, 117
      - 1966 - 1975, 118
    - Versoepeling van de invoerrechten voor vanuit Nederland toegezonden goederen aan Nederlandse militairen in Nederlands Nieuw-Guinea, 1962; 119
    - Onderzoek naar de jaarlijkse verliezen bij de Cantinedienst (CADI), 1970; 120
  - Geneeskundige verzorging
    - Het afblazen van een militaire oefening doordat meerdere militairen bevangen waren door bevriezingsverschijnselen, 1956; 121
    - Het grote aantal ziektegevallen door de A-griep van militairen tijdens oefeningen in West-Duitsland, 1957; 122
    - Het aanspannen van een procedure door de vader ter verkrijging van een pensioen of smartengeld wegens het overlijden van zijn zoon, als gevolg van onvoldoende zorg door de Militair Geneeskundige Dienst, 1958; 123
    - Het opnemen van militairen met bevriezingsverschijnselen in het Centraal Militair Hospitaal als gevolg van een oefening in Noord-Brabant, 1960; 124
    - Rapporten van de Commissie Militair Geneeskundige Diensten (Commissie Drijber) betreffende de sluiting van militaire- en marinehospitalen en het Herstellings- en Oefencentrum en bouw van militaire hospitalen en handhaving van het Marinehospitaal Overveen, 1960-1972; 125; Pak
    - Plannen voor de opname van burgerpatiënten in het Centraal Militair Hospitaal dr. A. Mathijsen (MHAM) te Utrecht, 1963-1965; 126
    - Opgave van nekkrampgevallen bij de strijdkrachten en in de burgermaatschappij, 1966; 127
    - Gezamenlijke verpleging van operatiepatiënten van de afdeling mondheelkunde van het MHAM met patiënten met psychische stoornissen, 1973; 128
    - Het bevriezingsprobleem van atropine-injectoren ter bescherming van de militair tegen aanvallen met zenuwgas, 1974; 129
    - Geneeskundige verzorging voor op bezoek zijnde familieleden van militairen gelegerd in de Bondsrepubliek Duitsland, 1974; 130
    - Vestiging van de militaire afdeling mondheelkunde en kaakchirurgie op het terrein van de Kromhoutkazerne te Utrecht, 1975-1976; 131
    - Het ontslag van het hoofd Militair Hospitaal Dr. A. Mathijsen (MHAM), het aantal burgerpatiënten in militaire hospitalen en het rapport Doelstelling voor het MHAM, 1976-1977; 132
    - De advertentie waarin een revalidatiearts met een volledige dagtaak wordt gevraagd voor het Militair Revalidatiecentrum, waarbij deze, onder voorwaarden, de behandeling van burgerpatiënten in het centrum kan combineren, 1980; 133
  - Geestelijke verzorging
    - Problematiek rond het tijdschrift G3, uitgave van de Stichting G3, van de Rooms Katholieke Geestelijke Verzorging en de relatie tot het Vicariaat van de Nederlandse Strijdkrachten en het Ministerie van Defensie, 1966-1970; 134
    - Samenstelling en functioneren van de Nationale Raad Welzijn Militairen en rapportage over de geestelijke verzorging in de krijgsmacht van de Commissie ad hoc van de NRWM, 1973-1975, 1980; 135
  - Sociale verzorging
    - Onderzoek door de interdepartementale Werkgroep positie oorlogsinvaliden KNIL naar de financiële positie en nazorg van militaire oorlogsslachtoffers van het Koninklijk Nederlands Indisch Leger en de overgang naar de KL, (1950), 1962, 1972; 136
    - Leegstaande koopwoningen welke te huur worden aangeboden aan woningzoekend marinepersoneel te Den Helder, 1980; 137
  - Ontwikkeling, sport en ontspanning
    - Het niet kunnen voldoen aan een verzoek inzage te krijgen in het jaarverslag van de Centrale van Katholieke Militairen Tehuizen ter verantwoording van de financiële positie, 1952; 138
    - Het bestaan en functioneren van een Filmkeuringscommissie Strijdkrachten, 1955; 139
    - Godsdienstige bezwaren tegen het organiseren van ouderdagen, jeugddagen en excursies op zondagen, 1955-1973; 140
    - Kosteloze verstrekking van het blad De Militaire Spectator aan officieren van de Luchtmacht Vrouwenafdeling (LUVA), het al dan niet publiceren van één van de twee lezingen, getiteld militaire weerbaarheid of pacifisme en de status van de uitgave van het blad, 1956, 1969-1971; 141
    - De weigering om vertegenwoordigers van de onderofficierenverenigingen toe te laten in de officiersmess, naar aanleiding van een citaat uit De Stem der Onderofficieren, 1964; 142
    - Eindrapport van een onderzoek door de Koninklijke Marechaussee naar belastingvrije aan- en verkopen in personeelswinkels van de welzijnzorg in de Bondsrepubliek Duitsland (BRD) en de Werkgroep Welzijnszorgwinkels en CADI gezinswinkels, 1969-1979; 143-146, 387-399; 1 omslag en 16 Pakken
      Het eindrapport is niet aangetroffen wel een globale samenvatting en bijlagen behorende bij het eindrapport.
      - Dossiernr. 340.110 - 340.110/3z, 143
      - Dossiernr. 340.110/4d - 340.110/5b, 144
      - Dossiernr. 365.650 - 385.763/e, 145
      - Dossiernr. 381.711 - 381.711/2o, 146; 1 omslag
      - Dossiernr. 457.8000 (incl. globale samenvatting en bijlage A- B ), 387
      - Bijlage C deel 1, 388
      - Bijlage C deel 2, 389
      - Bijlage D deel 1 (a t/m j), 390
      - Bijlage D deel 2 (k t/m z), 391
      - Bijlage E deel 1, 392
      - Bijlage E deel 2, 393
      - Bijlage F deel 1, 394
      - Bijlage F deel 2, 395
      - Bijlage F deel 3, 396
      - Bijlagen (g, h, i en j), 397
      - Bijlage (k) deel 1, 398
      - Bijlage (k) deel 2, 399
    - Het onmogelijk maken van deelname van de Werkgroep Leger aan de culturele beurs in het Katholiek Militair Tehuis Breda, 1970; 147
    - Klacht m.b.t. mogelijk oneerlijke concurrentie met de plaatselijke horeca door het op grote schaal toelaten van introducés in de officiersmess van de Ernst Cazimirkazerne te Roermond, 1971; 148
    - Het toewijzen van subsidie aan de Stichting Jeugdwerk West-Duitsland voor de kinderen van in het buitenland verblijvende militairen, 1973; 149
    - Samenstelling, functioneren en positie van de Nationale Raad Welzijn Militairen en de Werkgroep ter voorbereiding van een vast college van advies en bijstand, met als taak te bezien in welke verhouding de NRWM en de Stuurgroep Maatschappelijke Invloeden in de Krijgsmacht (STUMIK) tot elkaar staan en de instelling van de Maatschappelijke Raad voor de Krijgsmacht, 1973-1979; 150-151; 2 Pakken
      - 1973 - 1975, 150
      - 1976 - 1979, 151
    - Verhouding tussen het Ministerie van Defensie en de Stichting Vakantiefaciliteiten militairen (Stichting Vafamil), 1973-1980; 152
    - Toezending van rapporten van de Nationale Raad Welzijn Militairen (NRWM) over Bevordering van de spaarzin onder jeugdige militairen en het welzijn van de militair en welzijnszorg binnen de krijgsmacht in deze tijd, 1974-1977; 153
    - Vormingswerk voor technisch specialisten bij de Volkshogeschool Overcinge, 1974, 1977; 154
    - Het opvoeren van het emancipatoire toneelstuk Mara, Fem, Has en Pinke in legerplaatsen en kazernes, 1978; 155
    - Het verlenen van toestemming aan de Militaire Commissie voor Automobielen en Motorwedstrijden (MCAM) tot het houden van een 24-uurs auto- en motorwedstrijd, 1979; 156
    - Het ter beschikking stellen van het voormalige Marine Opleidingskamp aan de Stichting Vafamil, 1979; 157
  - Onderscheidingen, eretekens en medailles
    - De benoeming van generaal Spoor tot Commandeur in de Militaire Willemsorde (MWO) en de herdenking van het 150 jarig bestaan van deze Orde, 1955, 1964-1970; 158
    - Problematiek van het al dan niet toekennen van het Nieuw-Guinea Herinneringskruis 1962 aan alle militairen die daar dienst hebben gedaan, 1963-1966; 159
    - Uiteenzetting betreffende het handhaven van de toekenning en het uitreiken van een onderscheidingsteken voor langdurige dienst als reserveofficier, 1979; 160
  - Pensioenen, wachtgelden en uitkeringen
    - Pensioenen voor nabestaanden van beroepsmilitairen die in het militaire verzet of in Duitse krijgsgevangenschap zijn overleden, 1957; 161
    - De bezoldigings-, bestedingsbeperking en pensioenproblematiek van onderofficieren landskinderen van het voormalige Koninklijk Nederlands-Indisch Leger (KNIL) in Suriname, 1957-1958; 162
    - Toelichting op de pensioen- en uitkeringsproblematiek van oud-KNIL militairen, 1964; 163
    - De bewering van de Stichting De Nederlandse Soldaat dat het ministerie tekort schiet bij pensioenverzoeken van gewezen militairen en uitleg over de aard en activiteiten van deze stichting en van de Bond van Mobilisatie-Invaliden en hunne Nabestaanden, 1965-1971; 164; Pak
    - Eenmalige uitkering aan generaal Maczek en zijn Poolse strijders ter vervanging van gederfd pensioen over de oorlogsjaren 1940-1945, 1968-1978; 165
    - Pensioenvoorzieningen ten behoeve van een bepaalde categorie reserveofficieren die gediend hebben bij de Koninklijke Marine, 1972-1973; 166
- Bepalen van het Defensiestandpunt ter voorbereiding van interdepartementaal, nationaal of internationaal overleg met betrekking tot het Defensie personeelsbeleid, 1952-1980, 4
  - Gesprekken met de Surinaamse regering over de rechtspositie en status van Surinaamse vrijwilligers en dienstplichtigen bij en overgang naar de Troepenmacht in Suriname (TRIS), 1952-1975; 167
  - Besprekingen over nauwere geneeskundige samenwerking tussen de Nederlandse en Britse geneeskundige diensten in en buiten Nederland, 1955-1960; 168
  - Overleg met minister van Sociale Zaken en Volksgezondheid betreffende de uitwisseling van oorlogsverminkten tussen de bij de Raad van Europa aangesloten landen ten behoeve van medische behandeling, 1957-1971; 169
  - Besprekingen over de samenwerking tussen Nederland en België op het gebied van civiele en militaire opleidingen, met Suriname over een gezamenlijke vliegopleiding en de werkzaamheden van de Adviescommissie Nationale Vliegeropleiding, 1958-1972; 170-171; 2 Pakken
    - 1958 - 1968, 170
    - 1969 - 1972, 171
  - Besprekingen met de Indonesische regering over het aanvechten door Ambonezen, oud-KNIL militairen, van het verlies van de militaire status ter verkrijging van nazorg, rehabilitatie en schadevergoeding, 1963-1973 Pak; 172
  - Besprekingen over kostenverdeling tussen diverse departementen betreffende hulp bij opleidingen van Indonesische marineofficieren in Nederland, 1965-1977; 173
  - Gesprekken met de Duitse regering over de voorrechten en vrijstellingen met betrekking tot de invoer, leveranties, diensten en verkoop van belastingvrije artikelen in de militaire tehuizen in de BRD, 1967-1977; 174
  - Gesprekken met de Canadese regering over een overeenkomst voor het uitwisselen van militair personeel tussen de Canadian Forces en de luchtmacht, 1969-1971; 175
  - Gesprekken over de totstandkoming van een bilaterale overeenkomst op het gebied van genees- en tandheelkundige verzorging van Nederlandse en Duitse militairen, burgers en gezinsleden, 1972-1975; 176
  - Het verlenen van inzage of het verstrekken van gegevens uit archiefbescheiden aan derden, in het bijzonder over de positie van de Ambonezen en verificatie van gegevens betreffende in Indonesië, Korea en Nederlands Nieuw-Guinea gesneuvelde en overleden militairen, 1974-1980; 177; Pak
  - Overleg met de Bond van Nederlandse Militaire Oorlogs- en Dienstslachtoffers (BNMO) betreffende sociale en financiële nazorg voor gewezen militairen en de samenwerking tussen de civiele en militaire revalidatie centra, 1975-1980; 178
  - Overleg met het Ministerie van Volksgezondheid betreffende de voorwaarden voor het kunnen functioneren van het Militair Hospitaal dr. A. Mathijsen (MHAM) en de mogelijke samenwerking tussen het MHAM en het Militair Revalidatiecentrum Aardenburg, 1976-1979; 179
- Instellen, wijzigen en opheffen van organisatie-eenheden op het beleidsterrein militair personeel, 1958-1976, 5
  - Inspectie Militair Geneeskundige Dienst (IMGD) en een voorstel betreffende de instelling van één Directoraat Militaire Gezondheidszorg, 1958-1960; 180
    Met documenten over de bouw van een nieuw militair hospitaal te 's-Gravenhage.
  - Afdeling Sociale Zaken, 1976; 181
- Benoemen van vertegenwoordigers van de minister van Defensie in commissies, werkgroepen, stuurgroepen etc.. waarbij een (politieke) belangenafweging plaatsvindt of gebaseerd op wet-en regelgeving, 1952-1980, 9
  - Nationale Raad Welzijn Militairen (NRWM), 1952-1974; 182
  - Commissie Gewetensbezwaren Immunisatie Militairen, Commissie Geneeskundigen Immunisatie Militairen en Commissie van Deskundigen Immunisatie Militairen, 1955-1972; 183
  - Commissie financiële verzorging militairen zee-, land- en luchtmacht, 1964-1970; 184
  - Medische werkgroep functioneel leeftijdsontslag verplegende, 1966; 185
  - Interdepartementale werkgroep jeugdvraagstukken, 1967-1973; 186
  - Werkgroep ter bestudering van de activiteiten van medische diensten, 1968; 187
  - Geneeskundige Verdedigingsraad, de Militair Geneeskundige Raad en de Gezondheidsraad, 1970-1980; 188
  - Interdepartementale Stuurgroep Revalidatie- en Gehandicaptenbeleid, 1974-1980; 189
  - Raad voor de buitengewone geneeskundige en farmaceutische voorzieningen, ex artikel 4 Noodwet geneeskundigen, 1974-1975, 1978, 1980; 190
  - Interdepartementale werkgroep Onderwijs en Wetenschappen/Defensie, 1975-1978; 191
  - Werkgroep Ambtelijk Beraad Alternatieve Samenlevingsvormen, 1979; 192
  - International Society on Disaster Medicine, 1979; 193
- Instellen, wijzigen en opheffen van officierskorpsen, wapens en (sub)dienstvakken bij de krijgsmachtdelen, 1949-1980, 12
  - Bureau Medisch Physisch Materieel en Staf Militair Pharmaceutische Dienst, 1949-1969; 194
  - Militair Tandheelkundige Dienst, 1954-1972; 195
  - Intendance Staf, Geneeskundige Troepen en Technische Staf, 1955; 196
  - Kantinedienst, inclusief onderdeelkantines, 1957-1975; 197
  - Luchtmacht Vrouwen Afdeling (LUVA), 1960; 198
  - Leger Film- en Fotodienst (LFFD) en het Centraal Filmbureau voor de Krijgsmacht (CFK)., 1960-1965, 1976 -1977; 199
  - Dienst van de Humanistisch geestelijke verzorging vanwege het genootschap het Humanistisch Verbond en het rapport van de Werkgroep Omvang Korps Humanistische Raadslieden, 1967-1980; 200; Pak
  - Centraal Selectie Orgaan voor de Militaire Vrouwenafdelingen, 1970-1974; 201
  - Militaire Specialisten Polikliniek Den Haag (MSPH), 1973-1976; 202
    Met documenten over de ontruiming van het Militair Hospitaal te 's-Gravenhage.
  - Marinehospitaal Overveen en een samenwerkings-contract met de Stichting samenwerking Kennemer ziekenhuizen, 1974-1979; 203
- Voorbereiden en vaststellen en wijzigen van oorlogs-en vredessamenstellingen en oorlogsorganisatie-tabellen (sinds 1966 OTAS-sen) voor de personeelsbezetting in oorlogs- en vredestijd per krijgsmachtdeel, 1954-1972, 14
  - Wijziging van voorlopige vredes- en oorlogsorganisatiesamenstellingen van (vredes- en oorlogs)onderdelen van de land- en luchtmacht, 1954-1972; 204
- het voorbereiden en vaststellen van vakbekwaamheids- of functie-eisen, waaraan het militair personeel moet voldoen om in aanmerking te komen voor een bepaalde functie, 1955-1976, 15
  - Onderzoek naar het onderricht van bedrijfsleiders en het rapport opleidingsbehoeften en -mogelijkheden bij de werkplaatsen van de landmacht, 1955-1957; 205
  - Militaire bewijzen van bevoegdheid voor het besturen van militaire vliegtuigen en de geschiktheid tot het bekleden van een functie waarvoor het brevet hogere intendance en brevet Generale Staf bekwaamheid is vereist, 1955, 1958-1959; 206
  - Overzicht van functies welke mogelijk worden gerekend tot een militair-politiek functiegebied, 1976; 207
- het voorbereiden en vaststellen van aanwijzingen en richtlijnen voor het personeelsvoorzieningsbeleid in de drie krijgsmachtdelen, 1980, 16
  - Adviesaanvraag personeelsvoorzieningsbeleid in het kader van de consequenties van het arbeidsvoorzieningsbeleid voor het werving- en nazorgbeleid bij de krijgsmacht, 1980; 208
- het voorbereiden en vaststellen van de (half)jaarlijkse wervings-/aanstellingsbehoefte aan militair personeel van de krijgsmachtdelen en het vaststellen van wervingscampagnes, 1965-1972, 18
  - Plannen en overeenkomst met het bedrijfsleven betreffende de inschakeling van kort verband vrijwilligers (KVV) en technisch specialisten bij de bestrijding van de jeugdwerkloosheid (Commissie Persoonsvorming), 1965-1972; 209
- Voorbereiden en vaststellen van wet- en regelgeving op het gebied van de rechtspositie van militair personeel., 1955-1980, 24
  - Regeling betreffende voorrechten verbonden aan de status van een gewezen officier, 1955; 210
  - Aanpassingen van het ambtenarenrecht aan het beroepsreglement in verband met de invoering van de nieuwe Beroepswet, 1955 -1956, 1962-1963; 211
  - Aanpassing van het Burgerlijk Wetboek betreffende het maken van uiterste willen in buitengewone omstandigheden (noodtestament), het Besluit bijzondere akten van de Burgerlijke Stand en verlaging van de leeftijdgrens meerderjarigheid, 1955-1971; 212
  - Gedragslijn en instructie betreffende gebruik van paspoorten/legitimatiebewijzen waaraan de bijzondere NAVO-status is gekoppeld voor militairen, burgers en hun gezinsleden, 1955-1979; 213; Pak
  - Kiesrecht voor de in het buitenland gelegerde Nederlandse militairen en ambtenaren, 1964-1967; 214
  - Herziening van de Wet benoembaarheid van vreemdelingen in Nederlandse overheidsdienst, 1966-1968; 215
  - Richtlijnen betreffende de consequenties van het donorschap bij orgaantransplantatie, 1968-1975; 216
  - Vrije artsenkeuze voor militairen, 1969-1973; 217
  - Interdepartementaal overleg m.b.t. positie van militairen die aan het verzet hebben deelgenomen, 1972-1973; 218
  - Ontwerp van het Algemeen militair ambtenaren reglement (AMAR), Reglement rechtstoestand dienstplichtigen (RRDPL), ontwerp Wet bevordering en ontslag beroepsofficieren (Wet BOB) en de Wet voor het reserve personeel der krijgsmacht (Wet RP), 1972-1979; 219-220; 2 Pakken
    - 1972 - 1977, 219
    - 1978 - 1979, 220
  - Richtlijnen voor het handelen bij acties, stakingen en conflictsituaties (stakingsrecht voor militair en burgerpersoneel), 1972-1980; 221
  - Ontwerp wijziging Beroepswet, Ambtenarenwet 1929 en Militaire ambtenarenwet 1931 en de aanpassing van het stakingsrecht voor ambtenaren en rechtspositievoorschriften i.v.m. de gelijkberechtiging van vrouwelijke militairen, 1975-1980; 222; Pak
  - Ontwerp besluit houdende wijziging van de premieregeling zeemacht voor vrijwillig nadienende reservisten, dienstplichtigen en voor beroepsmilitairen met kort verband, 1977; 223
  - Huisvestingsproblematiek en woningvoorziening ten behoeve van het defensiepersoneel, 1979; 224
- Voorbereiden en vaststellen van aanwijzingen, richtlijnen en instructies voor de uitvoering van het bevorderings- en functioneringsbeleid bij de krijgsmachtdelen, 1972-1979, 29
  - Wijziging van de Bevorderingswet in het kader van de Wet bevordering en ontslag beroepsmilitairen en de Wet voor het reservepersoneel der krijgsmacht, 1972-1973; 225
  - Herziening van het beleid ter zake van de gevallen waarin een strafrechtelijk vonnis kan leiden tot een vertraagde bevordering of het niet ontvangen van een onderscheiding (zogenaamde dubbele bestraffing), 1976; 226
  - Concept memorandum betreffende het bevorderingsbeleid ten aanzien van officieren van de Koninklijke Landmacht, 1976-1977; 227
    Bevat stukken over de organisatie van de afdeling Sociale Zaken.
  - Criteria van beleidsopvattingen betreffende bevordering kort voor de dienstverlating, 1977-1979; 228
  - Ontwerp besluit houdende eisen aangaande praktische diensttijd beroepsofficieren waaraan beroepsofficieren der krijgsmacht moeten voldoen om voor bevordering in aanmerking te komen (besluit praktische diensttijd beroepsofficieren krijgsmacht 1979)., 229
- Voorbereiden en vaststellen van aanwijzingen, richtlijnen en instructies voor het ontslagbeleid bij de krijgsmachtdelen, 1955, 50
  - Voordracht besluit houdende regels betreffende de Commissie van onderzoek onbekwaamheid of ongeschiktheid officieren en reglement Raad van onderzoek ontslag militairen en besluit Commissie van onderzoek gezindheid officieren, 1955; 230